【裁判字號】    97,審訴,3077
【裁判日期】    970905
【裁判案由】    毒品危害防制條例
【裁判全文】
臺灣高雄地方法院刑事判決            97年度審訴字第3077號
公  訴  人  臺灣高雄地方法院檢察署檢察官
被      告  甲○○
                      弄24號.
上列被告因毒品危害防制條例案件，經檢察官提起公訴（97年度
毒偵字第4493號），本院改依簡式審判程序審理，判決如下：
    主  文
甲○○施用第一級毒品，累犯，處有期徒刑玖月。
    事  實
一、甲○○前因施用毒品案件，經本院以91年度毒聲字第7603號
    裁定送觀察、勒戒後，認有繼續施用毒品傾向，而由本院以
    92年度毒聲字第866 號裁定令入戒治處所施以強制戒治，嗣
    經本院以92年度毒聲字第4068號裁定停止戒治，復經本院以
    92年度毒聲字第7496號裁定撤銷停止戒治，於民國94年2 月
    11日強制戒治執行完畢釋放出戒治處所。嗣又因毒品危害防
    制條例案件，經本院以95年度訴字第3460號判決，判處有期
    徒刑10月確定，另因竊盜案件，經本院以95年度易字第1409
    號判決，判處有期徒刑7 月確定，嗣經本院以96年度聲減字
    第4451號裁定，就上開案件予以減刑，並定應執行刑為有期
    徒刑8 月，於97年1 月25日執行完畢。詎其仍不知戒絕毒癮
    ，明知海洛因經公告列為毒品危害防制條例第2 條第2 項第
    1 款之第一級毒品，不得非法持有、施用，猶基於施用第一
    級毒品海洛因之犯意，於97年2 月17日某時，在其位於高雄
    縣橋頭鄉○○村○○路豐田巷176 弄24號之住處內，施用第
    一級毒品海洛因1 次。嗣於97年2 月18日下午3 時15分許，
    其與持有第一級毒品海洛因之劉榮慶（由檢察官另行處理）
    ，在高雄市○○區○○路800 號旁之青弘資源回收場為警查
    獲，因而亦至警局製作警詢筆錄，於警詢中經其同意後採集
    其尿液送檢，發現呈嗎啡陽性反應，因而查悉上情。
二、案經高雄縣政府警察局岡山分局報請臺灣高雄地方法院檢察
    署檢察官偵查起訴。
    理  由
一、按本件被告甲○○所犯係死刑、無期徒刑、最輕本刑為3 年
    以上有期徒刑以外之罪，其於準備程序就前揭被訴事實為有
    罪之陳述，經受命法官告知簡式審判程序之旨，並聽取其與
    公訴人意見後，本院認無不得或不宜改依簡式審判程序進行
    之處，爰依刑事訴訟法第273 條之1 第1 項、第284 條之1
    ，裁定本件由受命法官獨任進行簡式審判程序，合先敘明。
二、前揭犯罪事實，業據被告於本院審理中坦承不諱，且其前開
    為警查獲後，採集尿液送檢之檢驗結果，係呈施用第一級毒
    品海洛因後所會產生之嗎啡陽性反應，有臺灣檢驗科技股份
    有限公司97年3 月3 日KＺ000000000000號濫用藥物尿液檢驗
    報告在卷可稽（上開被告以外之人於審判外所為之書面陳述
    ，因本件已改行簡式審判程序，依刑事訴訟法第159 條第2
    項之規定，應具有證據能力），則被告前開自白顯與事實相
    符，堪以採信。本件事證明確，被告前揭犯行，堪以認定。
    又被告曾因施用毒品案件，經本院以91年度毒聲字第7603號
    裁定送觀察、勒戒後，認有繼續施用毒品傾向，而由本院以
    92年度毒聲字第866 號裁定令入戒治處所施以強制戒治，嗣
    經本院以92年度毒聲字第4068號裁定停止戒治，復經本院以
    92年度毒聲字第7496號裁定撤銷停止戒治，於94年2 月11日
    強制戒治執行完畢釋放出戒治處所等情，有臺灣高等法院被
    告前案紀錄表在卷可憑，被告於強制戒治執行完畢釋放後，
    5 年內再犯本件施用第一級毒品海洛因之犯行，依法自應予
    以追訴處罰。
三、按海洛因係毒品危害防制條例第2 條第2 項第1 款所稱之第
    一級毒品，故核被告所為，係犯該條例第10條第1 項之施用
    第一級毒品罪。被告持有第一級毒品海洛因後，進而施用，
    其持有之低度行為應為施用之高度行為所吸收，不另論罪。
    被告有上述之前科紀錄乙情，有臺灣高等法院被告前案紀錄
    表在卷可稽，其受有期徒刑執行完畢，5 年內故意再犯本件
    最重本刑為有期徒刑以上之罪，為累犯，應依刑法第47條第
    1 項規定加重其刑。爰審酌被告經強制戒治後，尚未能戒絕
    毒癮，足證前開保安處分措施實難矯治其惡性，惟念其犯後
    坦承罪行，態度良好，而所犯係自戕行為，尚未對他人造成
    實害，復參以其先前因施用毒品案件經論罪科刑之次數等一
    切情狀，量處如主文所示之刑，以資懲儆。
四、公訴意旨另以：被告基於施用第一級毒品海洛因之犯意，於
    97年2 月6 日，在其前開住處，施用第一級毒品海洛因1 次
    ，因認被告此部分亦涉有毒品危害防制條例第10條第1 項之
    施用第一級毒品罪嫌。按被告之自白，不得作為有罪判決之
    唯一證據，仍應調查其他必要之證據，以察其是否與事實相
    符，刑事訴訟法第156 條第2 項定有明文。公訴人認被告涉
    犯此部分罪嫌，無非係以被告之自白為據，然經本院遍閱全
    卷，被告此部分罪嫌，除其自白外，別為其他證據可為佐證
    ，揆諸前開規定，自無從認定被告有公訴意旨所指之此部分
    犯行，惟此部分若成立犯罪，依公訴意旨所示，亦與被告前
    開經本院論罪科刑之犯行，具有集合犯之實質上一罪關係，
    爰不另為無罪之諭知，附此敘明。
據上論斷，應依刑事訴訟法第273 條之1 第1 項、第284 條之1
、第299 條第1 項前段，毒品危害防制條例第10條第1 項，刑法
第11條前段、第47條第1 項，判決如主文。
本案經檢察官鄭益雄到庭執行職務。
中    華    民    國    97    年    9     月    5     日
                  刑事第七庭    法  官  陳君杰
以上正本證明與原本無異。
如不服本判決，應於判決送達後10日內，向本院提出上訴狀。
中    華    民    國    97    年    9     月    5     日
                                書記官  李承悌
附錄本判決論罪科刑之法條：
毒品危害防制條例第10條第1 項
施用第一級毒品者，處6 月以上5 年以下有期徒刑。


司法院資訊處製作；財團法人民間司法改革基金會備份。
